# Luiz Carlos da Silva

Casado Av. Santa Inês, 1969 Ap.53 Bl. A – Pq. Mandaqui

E-mail: lcsilva54@hotmail.com

# Qualificação Profissional

Fiscalização de Obras / Projetista Hidráulica e Elétrica

## **Elétrica**

Experiência em projetos de instalações elétricas em companhias nacional e Internacional.

Participação na elaboração envolvendo levantamento, desenvolvimento, especificação, estimativa de custos de materiais de instalações elétricas e acompanhamento técnico em obras de projetos residenciais, prediais, comerciais, industriais, siderúrgica, aeroportos, subestações, montagem de sala de geradores, salas técnicas de CPD.

Orçamentista de instalações elétricas, elaborando planilhas para cotação de preços e compra de materiais e equipamentos.

# Hidráulica

Experiência em projetos de instalações hidráulicas sistemas de água fria, quente, esgoto sanitário e industrial, estações de tratamento de água e/ou efluentes, drenagem pluvial, sistema de gases especiais, GLP, ar comprimido, incêndio, splinters, água de reuso, etc. Orçamentista de instalações hidráulicas, elaborando planilhas para cotação de preços e compra de materiais e equipamentos.

# **Formação**

Curso de projetos de elétrica e hidráulica – Instituto Labor de Tecnologia. (1976 a 1978) Curso de vapor e ar comprimido – Sarco (2008)

Curso Modelagem de Equipamentos e Tubulações no sistema AVEVA VANTAGE PDMS – SENAI – SP (2010)

Comando e Proteção Elétrica Industrial (2011)

Dimensionamento de Instalações de Baixa Tensão – Cálculos Práticos – Professor Ademaro Cotrim. - Instituto de Engenharia – SP. (2012) Inglês Intermediário (2012).

# <u>Informática</u>

```
Software AVEVA VANTAGE PDMS (2010)
Software Autocad 2010 – Autodesk (2010)
Software CADRA – Computervision (2010)
Versacad 2D da PRIME Computer Inc (2011)
Domain, Dimension III, Concrete Layout e Piping Layout – Computervision (2011)
Relux (2011)
Dialux (2011)
Calculux (2011).
```

# **Experiência Profissional**

### 2015/2019 - WQC Engenharia Ltda &

#### Proaut Automação e Montagens Ltda

#### Projetista

Revisão em projetos de instalações elétricas e hidráulicas nos projetos da igreja Jesus Cristo Santo dos Últimos Dias. (WQC Engenharia Ltda). Residências Grupo Regimar. (Proaut).

#### 2011/2015 - Ensul Engenharia Ltda

### Fiscal de Obras, Projetista Sênior, Supervisor Técnico

Colaboração em equipe e desenvolvimento de projetos, Fiscalização e Gerenciamento em obras de instalações Elétricas e Hidráulicas dos Centros Administrativos Itaú Unibanco Conceição, Raposo Tavares, Tatuapé, e Brigadeiro Luiz Antônio. SP.

### 2010/2011 - Setepla Tecnometal Engenharia Ltda

### Proaut Automação e Montagens Ltda

#### **Autônomo**

#### Projetista Sênior

Colaboração em equipe de desenvolvimento de projetos Setepla Engenharia - Estádio da Fonte Nova em Salvador, (BA) Fazenda Guariroba em Campinas (Regimar) Residência Guariroba em Parati RJ (Regimar).

### 2008/2010 - Engevix Engenharia S.A

#### Projetista Sênior

Colaboração em equipe de desenvolvimento de projetos industriais e Infraestrutura, indústria siderúrgica, Terminais de passageiros, Pista e oficinas de aeroportos.

#### 2008 - MHA Engenharia Ltda

#### Projetista

Colaboração na equipe de projetos comerciais e hospitalares.

#### 1992/2007 – Autônomo

- Tecmontal instalações e montagens Ltda

### Projetista Cadista

Participação na equipe que desenvolveu os projetos de iluminação, força, aterramento e cabeamento de interligação das subestações da siderúrgica Gerdau em Araçariguama (São Roque- SP).

#### 1986/1991 – ITAÚ Planejamento e engenharia Ltda

#### Projetista

Colaboração nos projetos industriais do grupo Itaú. (Centro Empresarial Itaú Conceição, Deca Metais, Itautec, Itaúcom). Atuação em projetos e montagens.

### 1978/1986 – A. ARAUJO Engenharia e montagens Ltda.

#### **Projetista**

Colaboração nos projetos de elétrica industrial, indústrias de papel e celulose, estação de compressão de gás natural e plataformas marítimas de extração de petróleo da Petrobrás.

#### 1973/1978 - Homero Vieira de Melo Lopes Ltda

#### Projetista

Colaboração nos projetos de elétrica industrial.

# Participação em Projetos e Obras

```
Petrobrás Estação de Gás Natural (Maceió- Al); (1978 a 1986)
Suzano Papel e Celulose; (1978 a 1986)
Ciba Geygi (Taboão da Serra- SP); (1978 a 1986)
C.E.T (Centro de Controle de Trafego de São Paulo); (1978 a 1986)
Shopping Center Ibirapuera; (1978 a 1986)
Shopping Center Campinas; (1978 a 1986)
Shopping Center Iguatemi; (1978 a 1986)
Deca (Jundiaí- SP); (1986 a 1991)
Duratex (Jundiaí- SP); (1986 a 1991)
Philco (Manaus- AM); (1986 a 1991)
ITAUSA (Centro Empresarial Itaú Conceição); (1986 a 1991)
Bosch (Campinas- SP); (1992 a 2007)
Ciba Geygi Química Laboratórios (Santo Amaro- SP); (1997 a 2007)
Telesp (Centrais Telefônicas); (1997 a 2007)
```

Edifícios Comerciais e Residênciais; (1997 a 2007)

Terminal Rodoviário Tiête: (1997 a 2007)

Itapemirim Transportes Rodoviários; (1997 a 2007)

Gerdau Aços Longos S/A Usina Siderúrgica (Araçariguama- SP); (1997 a 2007)

Denver Global (Unidade Suzano- SP); (1992 a 2007)

Shopping Pompéia; (1992 a 2007)

CCE produtos eletrônicos; (1992 a 2007)

CSA (Companhia Siderúrgica do Atlântico), Engevix; (2008 a 2010)

Aeroporto de Confins (Belo Horizonte) Terminal de passageiros, Engevix;

Aeroporto de Florianópolis (Santa Catarina) Iluminação e sinalização de pista,

Aeroporto de Fortaleza (Ceará) Ceman, Engevix. (2008 a 2010)

Estádio da Fonte Nova – Salvador, BA. (2010 a 2019)

Centro Administrativo Itaú Unibanco – Brigadeiro, SP. (2010 a 2019)

Edifício Jacsom Tower – Barueri, SP. (2010 a 2019)

Pfizer – Itapevi, SP. (2010 a 2019)

Ceic - Centro Administrativo - Itaú Unibanco - Jabaguara. (2010 a 2019)

Centro Administrativo itaú Unibanco Raposo Tavares SP. (2010 a 2019)

Centro Administrativo Itaú Unibanco Tatuapé SP. (2010 a 2019)